# 求教陈版，关于股份支付公允价值及账务处理

提问人：yhzhuwei 时间：2016-03-12 14:41:10
某新三板挂牌企业A， 9 月大股东将其持有的 15%的股权即 500 万股以 800 万元的价格转让给高管持股平台，此时该高管持股平台的股权比例为甲20%，乙80%； 15 年 10 月公司全部高管（包括甲、乙）以每股1.96元，对该高管持股平台进行增资，增资后该高管持股平台的 实收资本为 1500 万元。 2015 年 11 月新三板以每股4.7元进行定向增发，此时公司估值2.6亿元；我觉得应该作为权益结算的股份支付，因为（接受服务企业没有结算义务或授予本企业职工的是其自身权益工具的，应当将该股份支付交易作为权益结算的股份支付处理，讲解原话） 账务处理：借：管理费用 （估值2.6亿*15%-增资后实收资本 1500 万元） 2400 万 贷：资本公积-其他资本公积2400 万
求教陈版，上述理解是否正确。

回答人：chenyiwei
1 、甲、乙与该挂牌公司是什么关系？是否为其高管但不是控股股东？ 2 、此问题的关键在于确定该持股平台取得A股份的成本，以及换算到激励对象间接取得A的股份的成本，与授予日A股份的公允价值之间的差异，对应于应按股份支付进行处理的激励对象所享有的部分，就是应确认的股份支付费用总额。